臺灣高雄地方法院刑事判決　　　　　　　94年度訴字第2986號
公　訴　人　臺灣高雄地方法院檢察署檢察官
被　　　告　乙○○
　　　　　　　　　　　號4 樓.
上列被告因毒品危害防制條例案件，經檢察官提起公訴（94年度
毒偵字第6159號），本院合議庭裁定進行簡式審判程序，判決如
下：
    主  文
乙○○施用第一級毒品，處有期徒刑陸月，如易科罰金，以佰
元折算壹日，扣案海洛因伍包（合計淨重貳點零玖公克，空包裝
重壹點零捌公克）及殘餘海洛因之吸管壹支，沒收銷燬之；又施
用第二級毒品，處有期徒刑月，如易科罰金，以佰元折算壹
日，扣案甲基安非他命柒包（驗後毛重合計玖點柒公克）、殘餘
甲基安非他命之吸管壹支、殘餘甲基安非他命之吸食器壹組，沒
收銷燬之。應執行有期徒刑捌月，如易科罰金，以佰元折算壹
日；扣案海洛因伍包（合計淨重貳點零玖公克，空包裝重壹點零
捌公克）、殘餘海洛因之吸管壹支、甲基安非他命柒包（驗後毛
重合計玖點柒公克）、殘餘甲基安非他命之吸管壹支、殘餘甲基
安非他命之吸食器壹組，均沒收銷燬之。
    事  實
一、乙○○前於民國93年間因施用毒品案件，經本院裁定送觀察
    、勒戒，認無繼續施用毒品之傾向，而於94年1 月6 日釋放
    ，並經臺灣高雄地方法院檢察署檢察官以93年度毒偵字第54
    01號為不起訴處分確定；詎仍不知悔改，明知海洛因、甲基
    安非他命業經公告列為毒品危害防制條例第2 條第2 項第1
    、2 款之第1 、2 級毒品，仍於觀察勒戒完畢釋放後5 年內
    ，分別基於施用第1 、2 級毒品之犯意，於94年6 月28日晚
    間，在高雄市○○路上某PUB 店內，先以將海洛因摻入香菸
    吸食之方式施用海洛因一次，再以將甲基安非他命置吸食器
    內下方以火燒烤之方式，施用甲基安非他命一次。嗣為警於
    94 年6月29日下午6 時許，在其位於高雄市○○區○○路10
    7 號7 樓之4 之住處查獲，並扣得海洛因5 小包（合計淨重
    2.09公克，空包裝重1.08公克，起訴書誤載為6 小包）、甲
    基安非他命7 小包（驗前毛重9.8 公克、驗後毛重9.7 公克
    ）、殘餘海洛因、甲基安非他命之吸管各1 支、殘餘甲基安
    非他命之吸食器1 組。
二、案經高雄市政府警察局新興分局報請台灣高雄地方法院檢察
    署檢察官偵查起訴。
    理  由
一、本件被告乙○○所犯係死刑、無期徒刑、最輕本刑為3 年以
    上有期徒刑以外之罪，其於審理程序中就被訴事實為有罪之
    陳述，經本院告知簡式審判程序之旨，並聽取公訴人及被告
    之意見後，合議庭裁定進行簡式審判程序，合先敘明。
二、被告對於上開事實均坦承不諱，而其經警查獲時採尿送驗結
    果，確呈嗎啡及甲基安非他命陽性反應，有高雄市立凱旋醫
    院濫用藥物尿液檢驗報告1 紙在卷可按。再被告經警查獲時
    ，於其住處起出疑似海洛因白粉6 小包，經送法務部調查局
    鑑定後，其中5 包確含第1 級毒品海洛因成分（5 包合計淨
    重2. 09 公克，空包裝重1.08公克，其餘1 包則含第3 級毒
    品愷他命成分、淨重0.17公克）、有該局調科壹第00000000
    0 號鑑定通知書在卷可按，另起出疑似甲基安非他命晶體7
    小包、吸管2 支及吸食器1 組，經送高雄醫學大學附設中和
    紀念醫院鑑定後，該7 包晶體確定係第2 級毒品甲基安非他
    命（驗前毛重9. 8公克、驗後毛重9.7 公克），吸管2 支則
    分別有海洛因、甲基安非他命殘留其上，吸食器1 組亦殘留
    有甲基安非他命，此有該院檢驗報告4 紙（報告編號為0000
    -000、0000-000、0000-000及0000-000號）附卷可憑；被告
    雖辯稱上開物品為其友人「黃聖仁」借放云云，惟對於「黃
    聖仁」之年籍資料均無法提供，且上開物品均係放置於被告
    住處之房間內，此為被告所不否認，足認上開物品應係被告
    所有，是被告上開自白足認與事實相符。被告於93年間因施
    用毒品案件，經本院裁定送觀察、勒戒，認無繼續施用毒品
    之傾向，而於94年1 月6 日釋放，並經臺灣高雄地方法院檢
    察署檢察官以94年度毒偵字第5401號為不起訴處分確定等情
    ，有台灣高等法院被告前案紀錄表在卷可佐，足證被告於觀
    察勒戒執行完畢釋放後，5 年內再犯本件施用第1 、2 級毒
    品罪，應依法論科。
三、核被告所為，係犯毒品危害防制條例第10條第1 項之施用第
    1 級毒品罪及同條例第10條第2 項之施用第2 級毒品罪。被
    告因施用第1 、2 級毒品前持有毒品之行為，本應論以持有
    第1 、2 級毒品罪，惟該次持有毒品之行為為其後施用毒品
    之行為所吸收，不另論持有毒品之罪。被告所犯上開二罪間
    ，犯意各別，行為不同，應分論併罰。爰審酌被告前已有施
    用毒品犯行，經公訴人為不起訴處分，自應念及國家刑事政
    策對於初犯施用毒品者，先施以觀察、勒戒，期使斷癮，不
    致再犯，被告竟於前案不起訴處分後未能悔悟，再犯本件施
    用毒品罪，惟念其施用毒品僅戕害己身，未危及他人等一切
    情狀，就其所犯上開二罪，各量處如主文所示之刑，並諭知
    易科罰金之折算標準，並定其應執行之刑，再就應執行刑諭
    知易科罰金之折算標準。扣案之海洛因5 小包（合計淨重2.
    09公克，空包裝重1.08公克）及甲基安非他命7 小包（驗前
    毛重9.8 公克、驗後毛重9.7 公克），應依依毒品危害防制
    條例第18條第1 項前段之規定，宣告沒收銷燬之，而扣案之
    吸管2 支送驗結果分別含第1 級毒品海洛因、第2 級毒品甲
    基安非他命，吸食器1 組亦含有第2 級毒品甲基安非他命（
    均量微無法秤重），已如前述，因其所含之海洛因、甲基安
    非他命與扣案物不能分離，應視同毒品，亦均應依毒品危害
    防制條例第18條第1 項前段之規定，宣告沒收銷燬之，至送
    鑑耗損之海洛因白粉、甲基安非他命晶體，既已滅失，自無
    庸再予宣告沒收銷燬之必要，附此敘明。至扣案另1 包疑似
    海洛因之白粉（淨重0.17公克），經送驗後未含海洛因成分
    ，而係含第3 級毒品愷他命成分，與另外扣案之電子磅秤1
    台及帳單4 紙，均與被告本件施用第1 、2 級毒品之犯行無
    關，是就此部分爰不為沒收之諭知。
據上論斷，應依刑事訴訟法第273 條之1 第1 項、第299 條第1
項前段，毒品危害防制條例第10條第1 項、第2 項、第18條第1
項前段，刑法第11條、第51條第5 款、第9 款、第41條第1 項前
段，判決如主文。
本案經檢察官甲○○到庭執行職務。
中　　華　　民　　國　　94　　年　　11　　月　　8 　　日
                  刑事第十五庭  審判長法　官  唐照明
                                      法  官  陳筱蓉
                                      法  官  盧怡秀
以上正本證明與原本無異。
如不服本判決，應於判決送達後10日內，向本院提出上訴狀。
中　　華　　民　　國　　94　　年　　11　　月　　8 　　日
                                      書記官  林秀珍
附錄本判決論罪科刑法條：
毒品危害防制條例第10條
施用第一級毒品者，處 6 月以上 5 年以下有期徒刑。
施用第二級毒品者，處 3 年以下有期徒刑。
